Minutes et répertoires du notaire Simon François LANGLOIX, 27 avril 1712 - décembre 1739 (étude IX)
Archives nationales
Minutes et répertoires du notaire Simon François LANGLOIX (étude IX)
27 avril 1712 - décembre 1739
MC/ET/IX/584 - MC/ET/IX/651, MC/RE/IX/6 - MC/RE/IX/7
Etude IX; Langloix, Simon-François
Archives nationales de France
Minutes et répertoires: la loi 2008-696 du 15 juillet 2008 relative aux archives a fixé à 75 ans à compter de la date de l'acte, ou à 25 ans à compter de la date du décès de l'intéressé si ce délai est plus bref, le délai de communication des minutes et répertoires des notaires; ce délai est porté à 100 ans à compter de la date de l'acte si le document se rapporte à un mineur (code du Patrimoine, articles L213-2, 4e d et 5e).
Autres documents de l'étude (dossiers de clients, comptabilité...) :s'agissant d'archives privées, ces documents sont communicables selon les modalités fixées par le déposant ou le donateur.
Certains documents ne sont pas accessibles en raison de leur mauvais état de conservation.
Versement
Consulter les documents annexes ci-joint Portrait du notaire Simon François Langloix (Chambre des notaires de Paris)
Accès aux instruments de recherche de tous les notaires de l’étude IX
Archives de l'étude IX
- Minutes de Simon François LANGLOIX, 26 avril 1712 - décembre 1739; MC/ET/IX/584 - MC/ET/IX/651
  - Minutes. 1712, 26 avril - 1712, juillet, 26 avril 1712 - juillet 1712; MC/ET/IX/584
    Informations concernant le classement:
    Le niveau inférieur de description, quand il existe, correspond aux minutes d'actes. Toutes les minutes ne sont pas forcément décrites une à une. Les descriptions de ces minutes sont plus ou moins détaillées.
    - Procuration donnée par Pierre Lemaistre, architecte des bâtiments du roi, demeurant ordinairement à Moulins en Bourbonnais, logé à Paris, vieille rue du Temple, en face de la fontaine de l'Échaudé, à Guillaume Blanchard, avocat au parlement, à l'effet de 'gouverner ses biens et ses affaires', recevoir toutes sommes qui lui sont dues, arrérages de rentes et autres., 30 avril 1712; MC/ET/IX/584
      Origine de l'information:
      Documents du Minutier central concernant l'histoire de l'art (1700-1750), par Mireille Rambaud, tome II [études I à X, soit 2357 actes], Paris, Archives nationales, 1971, p. 112 (instrument de recherche imprimé dématérialisé, certaines notices sont plus détaillées dans la version intégrale accessible en ligne par la rubrique 'Autres instruments de recherche', voir contexte dans le Plan d’orientation général - Notaires de Paris, guides thématiques du Minutier).
      Date de révision: 2011
      Date de création de la notice: 2009
      Documents du Minutier central concernant l'histoire de l'art (1700-1750), par M. Rambaud, tome II, Paris, Archives nationales, 1971, CVI-1298 p.
    - Partage de Claude Duré, maître peintre et sculpteur, place de Grève., 5 mai 1712; MC/ET/IX/584
      Artisans XVIIIe siècle, par M. Rambaud et C. Grodecki, 1956-1977 ( fichier papier entièrement dématérialisé; voir contexte dans le Plan d’orientation général - Notaires de Paris, guides thématiques du Minutier).
      Date de révision: 2011-2012
      Date de création de la notice: 2010
      partage; Duré, Claude
    - Donation de René Moreau, maître peintre, rue Bergère., 11 mai 1712; MC/ET/IX/584
      donation; Moreau, René
    - Apprentissage de François Carpentier, marchand mercier grossier joaillier, rue Saint-Denis., 14 mai 1712; MC/ET/IX/584
      contrat d'apprentissage; Carpentier, François
    - Procuration Jean Pauly, maître maçon, entrepreneur des bâtiments du roi à Fontainebleau., 21 mai 1712; MC/ET/IX/584
      procuration; Pauly, Jean
    - Certificat de notoriété du décès de Jean Louis Duvernay, décédé à Rennes, aux dires de Gabriel Duvernay et de Pierre Audeau, bourgeois de Paris, qui attestent que le défunt n'a laissé d'autres héritiers que Jacques, Marie Anne, Marguerite et Pierre Duvernay, ses enfants mineurs., 24 mai 1712; MC/ET/IX/584
      Documents du Minutier central concernant l'histoire de l'art (1700-1750), par Mireille Rambaud, tome II [études I à X, soit 2357 actes], Paris, Archives nationales, 1971, p. 259 (instrument de recherche imprimé dématérialisé, certaines notices sont plus détaillées dans la version intégrale accessible en ligne par la rubrique 'Autres instruments de recherche', voir contexte dans le Plan d’orientation général - Notaires de Paris, guides thématiques du Minutier).
    - Dépôt par Gabriel Duvernay, demeurant rue au Maire, de deux pièces:, 24 mai 1712; MC/ET/IX/584
      Informations complémentaires:
      1712, 12 février. Sentence rendue au Châtelet, aux termes de laquelle Barbe-Nicole Rothier, veuve de Jean-Louis Duvernay, et Gabriel Duvernay sont invités à comparaître pour accepter leurs charges de tutrice et de subrogé-tuteur des enfants mineurs du défunt, conformément à l'élection faite par leurs parents et amis.
      1712, 6 mai. Procuration, en blanc, donnée par ladite veuve Duvernay et Gabriel Duvernay, à l'effet de toucher de l'hôtel de ville les arrérages d'une rente de 100 livres constituée au profit dudit défunt (Henin et Berthelot, notaires royaux à Rennes).
    - Bail à Nicolas Charles Dehemant, ébéniste, Cloître Saint-Jean de Latran., 2 juin 1712; MC/ET/IX/584
      bail; Dehemant, Nicolas Charles
    - Constitution par Alexis Gobin, maître doreur, rue de la Verrerie., 6 juin 1712; MC/ET/IX/584
      Gobin, Alexis
    - Contrat d'apprentissage pour cinq ans, entre Jean-Baptiste Dubois, demeurant rue des Arcis, et Étienne Goulet, maître peintre, demeurant quai de Gesvres, moyennant 200 livres, 100 livres comptant, et 100 payables à Noël de l'année 1713. L'apprenti sera logé et nourri., 11 juin 1712 - 21 juin 1712; MC/ET/IX/584
      À la suite: 1712, 21 juin. Ratification du contrat ci-dessus par Étienne Desrais, demeurant sur le pont Notre-Dame, Joseph Callemard, demeurant rue des Deux-Portes, et Antoine Guyot, demeurant place du Carrousel, maîtres peintres et sculpteurs, jurés en charge.
      Documents du Minutier central concernant l'histoire de l'art (1700-1750), par Mireille Rambaud, tome II [études I à X, soit 2357 actes], Paris, Archives nationales, 1971, p. 546 (instrument de recherche imprimé dématérialisé, certaines notices sont plus détaillées dans la version intégrale accessible en ligne par la rubrique 'Autres instruments de recherche', voir contexte dans le Plan d’orientation général - Notaires de Paris, guides thématiques du Minutier).
    - Notoriété de Gaspard Caron, maître doreur, rue de la Verrerie., 15 juin 1712; MC/ET/IX/584
      Caron, Gaspard
    - Constitution de Jean Hannier, marchand orfèvre joaillier, rue des Arcis (2 actes à la même date)., 25 juin 1712; MC/ET/IX/584
      constitution de rente; Hannier, Jean
  - Minutes. 1712, août - 1712, décembre, août 1712 - décembre 1712; MC/ET/IX/585
    - Vente par Auguste Guillaume Lemaistre, et Louise Françoise de Grou de Beaufort, sa femme, demeurant cul-de-sac des Pères-de-l'Oratoire, à Pierre Lemaistre, d'un terrain fermé de murs avec les bâtiments qui sont dessus, situé rue Jean-Beausire, joignant d'un côté le cours du Rempart, de l'autre la maison de feu M. Mansart, surintendant des bâtiments du roi, moyennant 5700 livres, dont 1700 livres payées comptant et 4000 livres sous forme de 200 livres de rente perpétuelle., 28 août 1712; MC/ET/IX/585
      Le terrain et les bâtiments appartiennent aux vendeurs du chef d'Auguste Guillaume Lemaistre auquel ils ont été donnés par son père, Pierre Lemaistre, par acte passé devant Delaleu et Savalette le 3 février 1709; ledit Pierre Lemaistre (l'aîné) les avait achetés à Mansart le 22 mars 1701 devant Clignet et Debeauvais; ils appartenaient audit Mansart par voie d'adjudication à lui faite par la ville de Paris le 11 juin 1699 sous le nom de François Girard, lequel avait passé déclaration au profit de Mansart par acte fait au greffe de la ville le même jour; c'est Mansart qui avait fait construire le mur de clôture et commencer les bâtiments qui se trouvent sur le terrain.
      Documents du Minutier central concernant l'histoire de l'art (1700-1750), par Mireille Rambaud, tome II [études I à X, soit 2357 actes], Paris, Archives nationales, 1971, p. 114 (instrument de recherche imprimé dématérialisé, certaines notices sont plus détaillées dans la version intégrale accessible en ligne par la rubrique 'Autres instruments de recherche', voir contexte dans le Plan d’orientation général - Notaires de Paris, guides thématiques du Minutier).
    - Déclaration de Pierre Lemaistre qui, dans la vente (voir à la même date), n'a fait que prêter son nom à Nicolas Gaillard, maître maçon, acquéreur réel., 28 août 1712; MC/ET/IX/585
      Documents du Minutier central concernant l'histoire de l'art (1700-1750), par Mireille Rambaud, tome II [études I à X, soit 2357 actes], Paris, Archives nationales, 1971, p. 115 (instrument de recherche imprimé dématérialisé, certaines notices sont plus détaillées dans la version intégrale accessible en ligne par la rubrique 'Autres instruments de recherche', voir contexte dans le Plan d’orientation général - Notaires de Paris, guides thématiques du Minutier).
    - Constitution par Auguste Guillaume Lemaistre de 850 livres de rente, au profit de Pierre Lemaistre, moyennant 1.700 livres., 28 août 1712; MC/ET/IX/585
    - Mariage de Pierre Bernard Prin, maître peintre, rue Jean de l'Espine., 11 septembre 1712; MC/ET/IX/585
      contrat de mariage; Prin, Pierre Bernard
    - Transport de droits de Claude Thomain, serrurier à Passy., 16 novembre 1712; MC/ET/IX/585
      transport de droits; Thomain, Claude
    - Alloué de Noël Michel Decan, marchand mercier grossier joaillier, rue Saint-Denis., 28 décembre 1712; MC/ET/IX/585
      Decan, Noël Michel
    - Constitution par Alexis Gobin, maître doreur, rue de la Verrerie., 21 avril 1713; MC/ET/IX/585
  - Minutes. 1713, janvier - 1713, mai, janvier 1713 - mai 1713; MC/ET/IX/586
    - Inventaire après décès de Marie Savouret, veuve de Jean Mathelin, maître menuisier, dressé à son domicile, rue au Maire, à la requête de Gabriel Duvernay, exécuteur testamentaire de la défunte (testament du 20 mai 1706 déposé le 19 décembre 1712 dans la même étude) et à celle d'Anne-Antoinette Mathelin, femme dudit Duvernay, héritière de la défunte, sa mère; Gabriel Duvernay intervenant aussi comme tuteur de son neveu, Pierre-Roger Mallet, fils mineur de défunts Pierre Mallet et Marie-Jeanne Mathelin, héritier de son aïeule maternelle. Fait en présence de Jean Mathelin, maître menuisier, demeurant aussi rue au Maire, également héritier de la défunte, sa mère., 2 janvier 1713; MC/ET/IX/586
    - Quatre homme (Jean), maître menuisier à Paris § Inventaire de sa veuve, 14 janvier 1713; MC/ET/IX/586
      inventaire après décès; Quatre Homme, Jean
    - Deschamps (Etienne) entrepreneur des bâtiments rue des Nonnaindières § Mainlevée, 19 janvier 1713; MC/ET/IX/586
      Deschamps, Etienne
    - Dobremel (Pierre) marchand tapissier rue Trequetonne § Apprentissage, 8 février 1713; MC/ET/IX/586
      contrat d'apprentissage; Dobremel, Pierre
    - Flamand (Denis), marchand orfèvre, place Dauphine § Transport de rente, 16 février 1713; MC/ET/IX/586
      transport de droits; Flamand, Denis
    - Guibourget (Jean François) ébéniste Cloître Saint-Jean de Latran § Mariage de sa belle fille, 19 février 1713; MC/ET/IX/586
      contrat de mariage; Guibourget, Jean François
    - Morisse (René), marchand orfèvre, à Paris § Procuration, 25 février 1713; MC/ET/IX/586
      procuration; Morisse, René
    - Deschamps (Etienne) maître maçon et entrepreneur des bâtiments rue des Nonnaindières § Consentement, 8 mars 1713; MC/ET/IX/586
    - Guibourget (François) ébéniste Cloître Saint-Jean de Latran § Vente et rétrocession, 15 avril 1713; MC/ET/IX/586
      acte de vente; Guibourget, François
    - Gobin (Alexis) maître doreur rue de la Verrerie § Constitution, 6 mai 1713; MC/ET/IX/586
    - Delleville (Claude) menuisier rue Saint-Antoine § Vente d'outils, 7 mai 1713; MC/ET/IX/586
      acte de vente; Delleville, Claude
    - Titoir (Gabriel), menuisier, faubourg Saint-Antoine § Vente d'outils, 7 mai 1713; MC/ET/IX/586
      acte de vente; Titoir, Gabriel
    - Devilliers (Pierre) entrepreneur des bâtiments du Roi rue Saint Sauveur § Mariage de la fille de .., 27 mai 1713; MC/ET/IX/586
      contrat de mariage; Devilliers, Pierre
    - Sebron (André) marchand évantailliste rue Saint-Denis § Notoriété, 29 mai 1719; MC/ET/IX/586
      Sebron, André
  - Minutes. 1713, juin - 1713, septembre, juin 1713 - septembre 1713; MC/ET/IX/587
    - Perichard (Jacques) maître doreur rue de la Verrerie § Vente, 6 juillet 1713; MC/ET/IX/587
      acte de vente; Perichard, Jacques
    - Poulain (Robert) maître serrurier rue Copeau § Inventaire, 8 juillet 1713; MC/ET/IX/587
      inventaire; Poulain, Robert
    - Poulain (Claude) maître serrurier rue Copeau § Inventaire après décès de .., 8 juillet 1713; MC/ET/IX/587
      inventaire; Poulain, Claude
    - Berthe (Martin), marchand orfèvre joaillier, place Dauphine § Mariage de .., 13 juillet 1713; MC/ET/IX/587
      contrat de mariage; Berthe, Martin
    - Flamand (Antoine), marchand orfèvre joaillier, place Dauphine § Mariage de la titre de .., 13 juillet 1713; MC/ET/IX/587
      contrat de mariage; Flamand, Antoine
    - Partage des biens de la succession de Marie Savouret, veuve de Jean Mathelin, entre ses héritiers dont est Gabriel Duvernay, à cause d'Anne-Antoinette Mathelin, sa femme., 19 juillet 1713; MC/ET/IX/587
      Masse successorale: 11.000 livres.
      Documents du Minutier central concernant l'histoire de l'art (1700-1750), par Mireille Rambaud, tome II [études I à X, soit 2357 actes], Paris, Archives nationales, 1971, p. 260 (instrument de recherche imprimé dématérialisé, certaines notices sont plus détaillées dans la version intégrale accessible en ligne par la rubrique 'Autres instruments de recherche', voir contexte dans le Plan d’orientation général - Notaires de Paris, guides thématiques du Minutier).
    - éventailliste (alloué) § Contrat pour 3 ans, entre Marie Anne Boucher, veuve d'A. Gobin, maître doreur, et Etienne Collard, marchand éventailliste, au profit de Jean Baptiste Gobin, fils de lad. Boucher, âgé de 14 ans, logé, nourri blanchi de gros linge. Moyennant 300 l., 7 août 1713; MC/ET/IX/587
    - Collard (Etienne) évantailliste rue Saint-Denis § Alloué, 7 août 1713; MC/ET/IX/587
      Collard, Etienne
    - Delamotte (Pierre) maître doreur rue de la Verrerie § estime les marchandises; Inventaire, 17 août 1713; MC/ET/IX/587
      inventaire; Delamotte, Pierre
    - Gobin (Pierre) maître doreur rue Saint-Martin § présent à l'Inventaire, 17 août 1713; MC/ET/IX/587
      inventaire; Gobin, Pierre
    - Renou (Nicolas) maître doreur rue de la Verrerie estime les marchandises § Inventaire, 17 août 1713; MC/ET/IX/587
      inventaire; Renou, Nicolas
    - Gobin (Alexis) maître doreur rue de la Verrerie § Inventaire après décès de .., 17 août 1713; MC/ET/IX/587
      inventaire; Gobin, Alexis
    - Titre nouvel. François Lespine. Maître à danser. Rue des Fossés Saint Germain des Prés., 24 août 1713; MC/ET/IX/587
      Musique XVIIIe siècle, danseurs (1.088 actes), par Madeleine Jurgens, Mireille Rambaud, Valérie Brousselle, 1963, 1984-1996. Le fichier a été traité pour la partie 'danseurs'.(fichier papier entièrement dématérialisé; voir contexte dans le Plan d’orientation général - Notaires de Paris, guides thématiques du Minutier).
      Date de création de la notice: 2005
      titre nouvel; Lespine, François; enseignant; danseur
    - Decay (François), marchand orfèvre, rue Mauconseil § Transaction, 7 septembre 1713; MC/ET/IX/587
      accord; Decay, François
    - Bracheur (François), orfèvre, rue de la Tissanderie § Transport de rente, 15 septembre 1713; MC/ET/IX/587
      transport de droits; Bracheur, François
    - Meusnier (Nicolas) maître doreur rue des Mauvais Garçons § transport de r., 29 septembre 1713; MC/ET/IX/587
      transport de droits; Meusnier, Nicolas
  - Minutes. 1713, octobre - 1713, décembre, octobre 1713 - décembre 1713; MC/ET/IX/588
    - Dorinque (François), maître peintre et doreur, rue Saint-Honoré § présent à l'Inventaire, 11 octobre 1713; MC/ET/IX/588
      inventaire; Dorinque, François
    - Berthe (Martin), marchand orfèvre joaillier, place Dauphine § Convention, 22 octobre 1713; MC/ET/IX/588
      convention; Berthe, Martin
    - Flamand (Antoine), marchand orfèvre joaillier, place Dauphine § Convention, 22 octobre 1713; MC/ET/IX/588
      convention; Flamand, Antoine
    - Nechart (Pierre), peintre, rue de la Calande § Convention, 15 novembre 1713; MC/ET/IX/588
      Nechart, Pierre
    - Cheron (Nicolas François), marchand orfèvre joaillier, rue de la Savonnerie § Vente de maison à .., 24 novembre 1713; MC/ET/IX/588
      acte de vente; Cheron, Nicolas François
    - Damiens (Robert) marchand Cartier rue aux Ours § bail à .., 29 novembre 1713; MC/ET/IX/588
      bail; Damiens, Robert
    - Caron (Gaspard) maître doreur rue Saint-Martin § Quittance (de sa veuve), 22 décembre 1713; MC/ET/IX/588
      quittance; Caron, Gaspard
    - Caron (Pierre) maître doreur à Paris § Quittance, 22 décembre 1713; MC/ET/IX/588
      quittance; Caron, Pierre
  - Minutes. 1714, janvier, janvier 1714; MC/ET/IX/589
    - Coiny (Mathieu), marchand orfèvre, à Versailles § Procuration, 10 janvier 1714; MC/ET/IX/589
      procuration; Coiny, Mathieu
    - Cheron (François), marchand orfèvre, rue de la Savonnerie § Quittance, 18 janvier 1714; MC/ET/IX/589
      quittance; Cheron, François
    - Gobin (Alexis) maître doreur rue de la Verrerie § Quittance (de sa veuve), 29 janvier 1714; MC/ET/IX/589
      quittance; Gobin, Alexis
  - Minutes. 1714, février, février 1714; MC/ET/IX/590
    - Lenarmand (Jean René) potier d'étain rue Tirechappe § Quittance, 1er février 1714; MC/ET/IX/590
      quittance; Lenarmand, Jean René
    - Cudel (Roger) Sculpteur à Versailes § Procuration, 9 février 1714; MC/ET/IX/590
      procuration; Cudel, Roger
    - Guibourget (François) ébéniste; Enclos de Saint-Jean de Latran § Quittance, 13 février 1714; MC/ET/IX/590
      quittance; Guibourget, François
    - Quittances par Gabriel Duvernay au garde du trésor royal :- - de 3.600 livres, en remboursement de 180 livres de rente sur les aides et gabelles (constitution du 18 février 1700, devant Dusart et Thibert) .- - de 6.000 livres, en remboursement de 300 livres de même rente (constitution du 3 mars 1700, devant Berger et Letourneur) .- - de 8.100 livres, en remboursement de 405 livres de même rente (constitution du 6 février 1700, devant Moufle et Junot)., 16 février 1714; MC/ET/IX/590
    - Hersant (Christophle) Coffretier malletier de la Chambre du Roi à Paris § Quittance (de sa veuve), 16 février 1714; MC/ET/IX/590
      quittance; Hersant, Christophe
  - Minutes. 1714, 1er mars - 1714, 14 mars, 1er mars 1714 - 14 mars 1714; MC/ET/IX/591
    - Constitution par le prévôt des marchands et les échevins de Paris, de 174 livres de rente sur les aides et gabelles, au profit de Philippe Jouet, moyennant 3.675 livres., 1er mars 1714; MC/ET/IX/591
      La quittance du trésor royal, en date du 9 février 1713, est jointe.
      Documents du Minutier central concernant l'histoire de l'art (1700-1750), par Mireille Rambaud, tome II [études I à X, soit 2357 actes], Paris, Archives nationales, 1971, p. 100 (instrument de recherche imprimé dématérialisé, certaines notices sont plus détaillées dans la version intégrale accessible en ligne par la rubrique 'Autres instruments de recherche', voir contexte dans le Plan d’orientation général - Notaires de Paris, guides thématiques du Minutier).
    - Prin (Pierre Bernard), maître peintre doreur § Quittance, 3 mars 1714; MC/ET/IX/591
      quittance; Prin, Pierre Bernard
    - Coiny (Mathieu), marchand orfèvre, rue du Renard § Constitution; 7 actes, 14 mars 1714; MC/ET/IX/591
      constitution de rente; Coiny, Mathieu
    - Cheminade (Pierre) marchand Cartier à Grenoble § Procuration, 21 mars 1714; MC/ET/IX/591
      procuration; Cheminade, Pierre
    - Lenormand (Jean René) maître potier d'étain rue Tirechappe § Constitution, 23 mars 1714; MC/ET/IX/591
      constitution de rente; Lenormand, Jean René
    - Constitution par le prévôt des marchands et les échevins de Paris de 159 livres de rente sur les aides et gabelles au profit de Gabriel Duvernay, moyennant 3.975 livres. - La quittance du garde du trésor royal, en date du 17 avril 1714, est jointe., 5 mai 1714 - 16 novembre 1719; MC/ET/IX/591
      A la suite: 1719, 16 novembre. Quittance de remboursement.
  - Minutes. 1714, 15 mars - 1714, 31 mars, 15 mars 1714 - 31 mars 1714; MC/ET/IX/592
    - Rousseau (François) maître doreur rue de la Ferronnerie § Constitution, 10 avril 1714; MC/ET/IX/592
      constitution de rente; Rousseau, François
    - Dorinque (François), maître peintre doreur, rue Saint-Honoré § Bail, 12 avril 1714; MC/ET/IX/592
      bail; Dorinque, François
    - Roussel (Nicolas), marchand orfèvre, rue du Harlay § Présent à l'inventaire, 14 avril 1714; MC/ET/IX/592
      inventaire après décès; Roussel, Nicolas
    - Pelé (Pierre) marchand cartier rue de la Verrerie § Apprentissage, 16 avril 1714; MC/ET/IX/592
      contrat d'apprentissage; Pelé, Pierre
    - Hamelin (Pierre) maître serrurier rue de la Verrerie § Mainlevée, 16 avril 1714; MC/ET/IX/592
      Hamelin, Pierre
    - Dorinque (François) maître graveur rue Saint-Honoré § Quittance, 17 avril 1714; MC/ET/IX/592
      quittance; Dorinque, François
    - Longavoine (Pierre) maçon entrepreneur des bâtiments rue Grenest § Comparution, 20 avril 1714; MC/ET/IX/592
      Longavoine, Pierre
    - Dijon (Jean) maçon entrepreneur des bâtiments rue Marivaux § Comparution, 20 avril 1714; MC/ET/IX/592
      Dijon, Jean
    - Guibourget (Jean François) ébéniste à Paris § Constitution 2 actes, 30 avril 1714; MC/ET/IX/592
      constitution de rente; Guibourget, Jean François
  - Minutes. 1714, avril, avril 1714; MC/ET/IX/593
    - Vente par Jean-Christophe Cau et Anne Locque, sa femme, demeurant faubourg Saint-Jacques, à Jean Pingault, demeurant rue Neuve-Saint-Merri, de 84 perches de terre situées à Saint-Cloud, au lieudit les Fortes-Terres, sur lesquelles il y a un trou de carrière, et y compris les pierres et moellons qui s'y trouvent, moyennant 420 livres, dont quittance. La pièce de terre appartenait audit Cau en vertu de la vente qui lui en avait été faite par Jean-Rodolphe Chamiet, médecin suisse, et Marie-Catherine Cau, sa femme, fille dudit Cau, le 10 avril 1714, devant Cleret., 18 avril 1714; MC/ET/IX/593
      La pièce de terre appartenait audit Cau en vertu de la vente qui lui en avait été faite par Jean-Rodolphe Chamiet, médecin suisse, et Marie-Catherine Cau, sa femme, fille dudit Cau, le 10 avril 1714, devant Cleret.
      Documents du Minutier central concernant l'histoire de l'art (1700-1750), par Mireille Rambaud, tome II [études I à X, soit 2357 actes], Paris, Archives nationales, 1971, p. 227 (instrument de recherche imprimé dématérialisé, certaines notices sont plus détaillées dans la version intégrale accessible en ligne par la rubrique 'Autres instruments de recherche', voir contexte dans le Plan d’orientation général - Notaires de Paris, guides thématiques du Minutier).
  - Minutes. 1714, mai, mai 1714; MC/ET/IX/594
    - Durien (Denis) maître brodeur à Paris § Contribution, 16 mai 1714; MC/ET/IX/594
      Durien, Denis
    - Grégoire (Alexis), orfèvre de Monseigneur le Grand Prieur, enclos du Temple de France § Constitution, 19 mai 1714; MC/ET/IX/594
      constitution de rente; Grégoire, Alexis
  - Minutes. 1714, juin, juin 1714; MC/ET/IX/595
    - Grégoire (Alexis), orfèvre du Grand Prieur de France, rue du Temple § Constitution, 11 juin 1714; MC/ET/IX/595